Sergio Alejandro Alvarado Parada

Celular: +(57) 3017394784

Correo electrónico: sergio.ing92@gmail.com LinkedIn: Sergio Alejandro Alvarado Parada

Data Scientist | Data Analyst | Machine Learning | Python | SQL | R

Perfil Profesional

Ingeniero bilingüe y Magíster en Big Data y Data Science, con experiencia en el área de análisis de datos, aplicando técnicas de minería de datos, análisis estadístico, implementación de modelos de machine learning, visualización de datos. Habilidades en la manipulación y limpieza de datos, creación de algoritmos personalizados, desarrollo de modelos predictivos y de segmentación, así como en la identificación de patrones y tendencias a través de técnicas estadísticas. Capacidad para aplicar métodos analíticos y herramientas de programación con el fin de extraer información y generar conocimientos accionables para la toma de decisiones estratégicas. Con dominio en el uso de herramientas como Python, R, SQL, Pyspark y MongoDB para el análisis de datos y la generación de dashboard. Con interés en el área de data science para impulsar la toma de decisiones informadas y mejorar la eficiencia operativa y el rendimiento empresarial.

Habilidades

- Estadística.
- Programación.
- Python para ciencia de datos (Pandas, Numpy, Matplotlib, scikit-learn, Beautiful Soup)
- R (ggplot, dplyr, earth, spdep).
- SQL.
- Pyspark.
- MongoDB.

Experiencia

Data Scientist & Data Analyst | Freelance

Febrero 2022 – Actualidad

- Realizar la extracción, transformación y load (ETL) de información de un conjunto de datos para su análisis, visualización e implementación en modelos de machine learning.
- Diseñar árboles de decisión, modelos de regresión logística y otros algoritmos para gestionar procesos de regresión y clasificación por medio de algoritmos de machine learning enfocados en entrenamiento supervisado.
- Realizar la migración de bases de datos relacionales de un servidor local a un servidor en la nube por medio de Amazon Web Services (AWS) para mejorar la eficiencia en el almacenamiento de datos.
- Extraer información de páginas web mediante Web Scraping para automatizar la recolección de datos agilizando el proceso de obtención de información relevante.

Logros

- Conseguí optimizar en un 99.3% el tiempo necesario para la complementación de información de 1.350 archivos por medio de la creación de un algoritmo en Python que permitió automatizar el proceso.
- Logré automatizar 100% el proceso de recolección de información a través de la creación de un script en Python para extraer información de páginas web que no pueden descargarse directamente como ficheros por medio de Web Scraping.
- Identifiqué 3 grupos de consumidores con patrones de compra similares analizando el comportamiento y características de usuarios de una tienda retail a partir del algoritmo de Machine Learning KNN (K-Nearest Neighbor).

Account Change Specialist | Amazon |

Junio 2022 – Actualidad

- Realizar procesos de validación de datos para identificar fraudes y asegurar la integridad y seguridad de las cuentas de Amazon de clientes en Estados Unidos y Canadá.
- Asegurar la confidencialidad de la información de los usuarios.

Logros

- Garanticé la integridad y seguridad del 99,9% de las cuentas bajo mi responsabilidad evitando el robo de información personal y bancaria.
- Evité el uso indebido por parte de estafadores por sumas superiores a USD\$50,000.

Ingeniero de Diseño | Ingetec S.A.

Febrero 2018 - Diciembre 2021

- Analizar datos a través de herramientas estadísticas para la identificación de la viabilidad de proyectos.
- Crear algoritmos de optimización de procesos con el uso de lenguajes de programación R y Python para la reducción de tiempos de procesamiento y eliminación de errores humanos.
- Crear visualizaciones de la información analizada con R, Python y Excel para resumir y permitir entender más fácilmente la cantidad de datos analizados.
- Programación de test estadísticos en Excel, R y Python para pruebas paramétricas y no paramétricas con el fin de identificar la distribución de los datos.

Logros

- Aumenté la productividad de la empresa en los análisis de datos en un 100% gracias a la implementación de programas de automatización y creación de Dashboards a partir de Python y librerías como pandas y xlsxwriter.
- Reduje a 0 la cantidad de errores presentados en etapas de manipulación y transformación de datos implementando procesos de automatización y visualización en Python.
- Reduje el tiempo necesario en la organización y manipulación de datos en un 95%, a través de la programación de algoritmos para manipular y procesar datos en etapas tempranas del proyecto.

Educación

Máster en Big Data y Data Science

Noviembre 2022 – Noviembre 2023

Universitat de Barcelona

Ingeniería Civil

Curso Big Data

Enero 2010 – Septiembre 2015

Escuela Colombiana de Ingeniería Julio Garavito

Educación complementaria

Diplomado Inteligencia Artificial para las Ciencias y las Ingenierías

Enero 2022 - Mayo 2022

Universidad de Antioquia

Diplomado Machine Learning and Data Science

Febrero 2021 - Junio 2021

Universidad Nacional de Colombia Sede Bogotá

Universidad Nacional de Colombia Sede Bogotá

Mayo 2021 – Junio 2021

Curso Introducción al Aprendizaje Computacional con Python

Abril 2021 – Mayo 2021

Universidad Nacional de Colombia Sede Bogotá

Curso Análisis y Visualización de Datos con Python

Febrero 2021 – Marzo 2021

Universidad Nacional de Colombia Sede Bogotá

Curso de Business Intelligence con Python

Septiembre 2019 – Octubre 2019

Pontificia Universidad Javeriana

Idiomas